臺灣彰化地方法院刑事裁定
110年度易字第106號
第278號
公  訴  人  臺灣彰化地方檢察署檢察官 
被      告  陳柏村


指定辯護人  本院公設辯護人陳志忠  
上列上訴人因妨害公務、加重竊盜等案件，不服本院中華民國11
0年7月30日所為之認罪協商判決，提起上訴，本院裁定如下：
    主  文
上訴駁回。
    理  由
一、上訴理由略以：本案疑點重重，爰提起上訴等語。
二、按協商判決除有刑事訴訟法第455條之4第1項第1款「於法院
    訊問程序終結前，被告撤銷協商合意或檢察官撤回協商聲請
    者」、第2款「被告協商之意思非出於自由意志者」、第4款
    「被告所犯之罪非第455條之2第1項所定得以聲請協商判決
    者」、第6款「被告有其他較重之裁判上一罪之犯罪事實者
    」、第7款「法院認應諭知免刑或免訴、不受理者」情形之
    一，或違反同條第2項「法院應不經言詞辯論，於協商合意
    範圍內為判決。法院為協商判決所科之刑，以宣告緩刑、二
    年以下有期徒刑、拘役或罰金為限」等規定者外，不得上訴
    ；又原審法院認為上訴為法律上不應准許，應以裁定駁回之
    ，刑事訴訟法第455條之10第1項、第362條前段分別定有明
    文。
三、經查：
　㈠本案係上訴人與檢察官於本院民國110年7月16日準備程序時
    聲請認罪協商，經本院指定公設辯護人協助上訴人與檢察官
    於審判外進行協商，經當事人合意且被告認罪後，由檢察官
    聲請本院改依協商程序而為判決，且本院復就所協商合意內
    容向上訴人確定係出於自由意志，再經本院於110年7月30日
    判決在案等情，此有本院110年7月16日準備程序筆錄、檢察
    官認罪協商聲請書、協商紀錄、訊問筆錄及本院110年度易
    字第106、278號判決各1份附卷可稽。是該協商內容係經上
    訴人出於自由意志下，經辯護人在庭協助被告，而與檢察官
    達成之合意，本件協商判決亦係在當事人協商之範圍內為判
    決。
　㈡本件上訴人、檢察官並未撤銷協商合意或撤回協商之聲請，
    上訴人協商之意思亦係出於其自由意志，另上訴人亦無其他
    較重之裁判上一罪之犯罪事實、或法院認應諭知免刑或免訴
    、不受理之情，上訴人所犯之罪亦為刑事訴訟法第455條之2
    第1項所定得以聲請協商判決者，協商判決判處上訴人之刑
    度亦係於協商合意範圍內為之等情，均有本院上開筆錄在卷
    可憑。且上訴人之上訴理由並未主張本案有何符合刑事訴訟
    法第455條之4第1項第1款、第2款、第4款、第6款、第7款所
    定之情形之一。則上訴人上訴理由既未符合刑事訴訟法第45
    5條之10第1項但書所列得為上訴之法定要件，揆諸上開規定
    ，其上訴為法律上不應准許，依法應以裁定駁回之。
四、依刑事訴訟法第455條之11、第362條前段，裁定如主文。　
中　　華　　民　　國　　110 　年　　9 　　月　　27　　日
                  刑事第六庭    法  官  張琇涵
以上正本證明與原本無異
如不服本裁定應於裁定送達後5日內向本院提出抗告狀。
中　　華　　民　　國　　110 　年　　9 　　月　　27　　日
                                書記官  潘佳欣